臺灣高雄地方法院刑事判決　　　　　　　 96年度易字第853號
公　訴　人　臺灣高雄地方法院檢察署檢察官
被　　　告　乙○○
　　　　　　丁○○
　　　　　　戊○○
　　　　　　丙○○○
上列被告因賭博案件，經檢察官提起公訴（95年度偵字第21799
號），本院判決如下：
    主  文
乙○○、丁○○、戊○○共同犯賭博罪，乙○○處罰金新臺幣參
萬元，丁○○、戊○○各處罰金新臺幣貳萬伍仟元，如易服勞役
，均以新臺幣壹仟元折算壹日。扣案如附表編號1 至11號所示之
物均沒收之。
丙○○○犯賭博罪，處罰金新臺幣壹萬元，如易服勞役，以新臺
幣壹仟元折算壹日。扣案如附表編號1 之第5 、6 臺「超八水果
盤」貳臺、同表編號12所示之物均沒收之。
    事  實
一、乙○○自民國94年9 月26日向尤麗英盤受址設高雄市○○區
    ○○路289 號1 樓「緯來遊藝場」（該店登記負責人仍為尤
    麗英，業於85年7 月16日向高雄市政府領有電子遊戲場營利
    事業登記），為該店實際負責人，於95年3 月、5 月間某日
    起，先後僱用丁○○、戊○○2 人，由丁○○擔任該遊藝場
    現場負責人，負責店內開分、洗分工作，戊○○擔任場外現
    金兌換員，負責於顧客賭博後憑積分卡兌換現金之工作。渠
    等3 人均明知電子遊藝場不得有經營賭博之行為，竟共同基
    於賭博之犯意聯絡，在公眾得自由出入之上開店內擺設如附
    表編號1 至10號所示電子遊戲機，而與不特定顧客賭博財物
    。適有丙○○○基於賭博之犯意，於95年8 月18日晚間7 時
    30分許，進入上開遊藝場，用現金10,000元兌換等值分數後
    ，由丁○○為其開分而把玩如附表編號1 之第5 、6 臺之「
    超八水果盤」機臺，至晚間10時許，丙○○○不再繼續把玩
    ，遂依同一比例，由丁○○為其洗分並得兌換新臺幣（下同
    ）4,000 元，為避免在店內交付現金遭警查獲，即由丁○○
    去電聯絡乙○○，經乙○○以電話指示戊○○，於同日晚間
    10 時30 分許，赴高雄市○○區○○路118 號之「OK便利商
    店」前，將現金4,000 元當面交與丙○○○，為警當場查獲
    ，並扣得現金4,000 元，復於店內扣得如附表所示上開「超
    八水果盤」機臺1 臺（含IC板1 片）及乙○○所有預備供賭
    博所用之其餘電子遊戲機機臺66臺（IC板68片）、積分卡45
    張及點數紅包321 個等物，始悉上情。
二、案經高雄市政府警察局三民第二分局移送臺灣高雄地方法院
    檢察署檢察官及同署檢察官自動檢舉偵查起訴。
    理  由
一、證據能力意見：本件被告戊○○、丙○○○、丁○○於警詢
    中為陳述，其性質對自己以外其他被告及被告乙○○之涉案
    事實部分，雖均屬傳聞證據，惟被告等人及檢察官於準備程
    序同意作為證據，或於言詞辯論終結前並未就證據能力聲明
    異議，依刑事訴訟法第159 條之5 第1 、2 項規定，均有證
    據能力。又被告戊○○、丙○○○於偵查中具結後向檢察官
    所為陳述，對共同被告丁○○、丙○○○2 人涉案事實部分
    ，查無顯不可信情形，依同法第159 條之1 第2 項，同有證
    據能力。
二、訊據被告乙○○、丁○○、戊○○、丙○○○固坦承乙○○
    為緯來遊藝場負責人，丁○○於店內現場負責洗分、開分，
    戊○○負責在店外依乙○○指示交付現金之工作分配，另丙○○○於查獲當天有在店內把玩「超八水果盤」遊戲機台，
    洗分後，丙○○○即依示赴店外建興路上ＯＫ便利商店外，
    自戊○○處收受4 千元現金等節不諱，惟均矢口否認有何賭
    博犯行，同辯稱：緯來遊藝場店內並無與顧客對賭洗分換現
    之情，丙○○○只是店方邀來的試打員，並非賭客，戊○○
    所交付丙○○○4 千元只是丙○○○當日在店玩輸的錢云云
    。
三、經查：
（一）被告乙○○於94年9 月26日盤讓緯來遊藝場，即在上址擺
      設機臺，經營電子遊戲場業，並分別約自95年3 月、5 月
      中起僱用丁○○、戊○○2 人，由丁○○負責店內開分、
      洗分工作，戊○○則依乙○○指示在店外交付現金予他人
      等節，業據被告乙○○、丁○○及戊○○供陳明確，並有
      高雄市政府營利事業登記證1 紙在卷可稽。而丙○○○於
      95年8 月18日下午7 時30分許入店，打玩超八水果盤機台
      後要求洗分，被告丁○○確認後，即去電乙○○，丙○○○至建興路上ＯＫ便利商店，由乙○○指示戊○○將現金
      4,000 元交予丙○○○，而為警當場查獲之事實，同據被
      告丙○○○、戊○○、乙○○供認無訛，並有臨檢紀錄表
      、探訪報告及現場圖、查獲照片13幀可稽，此部分事實，
      應可認定。
（二）緯來遊藝場經營模式，有於顧客把玩機台洗分後，經店內
      人員去電實際負責人乙○○後，指示顧客至店外向被告戊○○兌換現金之情形，業據被告戊○○於警詢、偵查中供
      稱：「我自95年5 月起在緯來遊藝場擔任兌換員，上班期
      間我在家中等電話，再依乙○○或遊藝場所指示之地點、
      客人的車輛特徵，兌換現金給客人」等語明確，被告丁○○於偵查中亦供稱：「客人洗分離開時，我就依他們積分
      卡分數，打電話通知乙○○，至於乙○○自己或叫戊○○
      付錢的事我不清楚」等語，另被告乙○○於偵查中亦稱：
      「客人消費如果贏錢，我們拿積分卡給他，可以該次換錢
      或累積到下次再玩，我沒有到現場過，都是丁○○打電話
      給我，說多少錢，我再打電話給戊○○，我會先拿錢給戊○○」等語明確，渠坦承供述互核相符，另有扣案電子遊
      戲機臺、積分卡及卷附臨檢紀錄表、探訪報告、現場圖可
      佐。縱被告乙○○、丁○○、戊○○嗣縱於本院審理中均
      翻詞否認店內洗分後有兌換現金予客人之賭博行為，惟渠
      既未否認戊○○店外遭查獲交付現金予他人情事，而店內
      如未曾兌換現金予客人，客人洗分後僅須單純在寄分卡寄
      分下次續行把玩即可，現場負責人丁○○於客人洗分後，
      即無須大費周章先行去電通知乙○○告知洗分分數，該店
      亦毋須另行支出薪資，僱用羅偉專職交付現金予客人工作
      ，又選擇於店外處所為之，是以該店此開情節確與一般合
      法經營電子遊戲場業者營業型態有異，故渠係為避免為警
      發現緝獲店內有非法兌換現金之賭博事實，而選擇以電話
      聯絡，再另行指示店員至店外交付洗分賭金予客人乙節，
      至為明確。
（三）再查，丙○○○於95年5 月18日晚間7 時30分許起，即以
      1 萬元在該店把玩超八水果盤機臺，於同日晚間10時許洗
      分後，即行依丁○○指示，騎乘機車至建興路ＯＫ便利商
      店前，由戊○○交付洗分後分數所兌換現金4,000 元之經
      過，此節為被告丙○○○所自承，同據被告戊○○於警詢
      、偵查中稱：「95年5 月18日晚間10時20分許，我接獲乙○○來電，要我前往建興路118 號ＯＫ便利商店前，兌換
      賭金給騎黑色、後3 碼為516 之人4 千元，我依指示前往
      交付之人，即為騎乘XOG-516 號之丙○○○」等語，與上
      開緯來遊藝場於客人洗分後支付現金之經營模式，完全符
      合，是以，應認丙○○○與參與經營緯來遊藝場之被告乙○○、丁○○及戊○○對賭之情事明確。雖被告丙○○○
      矢口否認有賭博行為，供稱係受僱於中華顧問公司，到緯
      來遊藝場擔任「帶打員」工作，以帶動現場氣氛云云，並
      提出「中華員工守則」1 紙佐其說詞。另被告乙○○、丁○○亦同此供述，乙○○辯稱：「丙○○○是中華顧問經
      紀公司老闆派來店裡的試打員，她來電把玩輸多少，我們
      就要還多少」云云，被告丁○○則辯稱：「丙○○○洗分
      後，並沒有指示其到便利商店兌換現金」云云。惟查，共
      同被告戊○○於偵查中明確結稱：「我今天才知道丙○○○是帶打員」等語，則丙○○○是否確為受僱到遊藝場擔
      任帶打員之身分即非無疑，另丙○○○於偵查中結稱：「
      當天我離開時，丁○○說還有4,000 元在機臺內，叫我到
      OK便利商店，就會有人拿錢給我，後來是戊○○拿錢給我
      」等語，亦證稱丁○○有指示其至店外某處收受兌得現金
      之事實，則若非被告丁○○有去電聯繫，乙○○如何指示
      戊○○交付若干金額，應認被告丁○○對此部分亦有行為
      分擔。再者，被告等人抗辯丙○○○非賭客乙節，惟丙○○○當日至該店把玩機臺前，係先自備1 萬元現金開分，
      業據其於審理中自述在卷，若其確受雇擔任帶打員，到店
      內目的僅在帶動店內氣氛，而被告乙○○、丁○○既均知
      其身份，則其到場後由店內人員逕行開分，佯裝賭客把玩
      即可，亦不致引起店內其他客人疑慮，且帶打相關開銷或
      報酬，亦應由遊藝場與雇用公司另行結算支付，自無把玩
      前後由帶打員以現金交易必要，則本件丙○○○自行攜帶
      鉅額賭資到店把玩，又於洗分後，尚循一般賭客兌換賭金
      方式，赴他處另行取回賭資，徒增遭查緝的風險，確與常
      情有違，且丙○○○於警詢時供稱：「我輸完1 萬元後，
      就到店外打電話予店內綽號阿輝之男子（即丁○○），洩
      底我是帶打員，然後阿輝就拿2 萬元在廁所交給我」等語
      （警卷, 第11頁），可知丙○○○至該店打玩之初，並未
      表示其帶打員身分，店內人員亦不知情，則其以自備款項
      打玩若贏取金錢，仍可歸其所有，實與一般賭客無異，又
      該店最後交付丙○○○金錢係4,000 元，亦非丙○○○入
      店陸續開分所投入自備現金1 萬元，則丙○○○若係帶打
      員，豈甘平白受有6,000 元之損失，故渠辯稱丙○○○為
      帶打員，並非賭客乙情，委無可採信。又被告丙○○○提
      出「中華員工手則」1 紙，僅能證明其有受僱於該公司之
      事實，尚不直接證明其當日係受指示到緯來遊藝場帶打之
      情，且該守則上亦註明：「不可至店方輸贏機臺... 下課
      留卡方便交帳... 不可與服務人員對帳」等節，均未有帶
      打員於當日可取回賭資之規定，顯見被告丙○○○當日應
      係基於賭博之犯意，於洗分後同一般賭客赴他處兌換所餘
      積分現金。是以，其與餘被告丁○○等人有對賭之犯行，
      亦堪以認定。
（四）綜上所述，被告上開所辯，均不足採信，故被告乙○○、
      丁○○、戊○○參與經營緯來遊藝場，在店內擺設如附表
      所示機具，提供不特定人出入賭博之場所，及被告丙○○○有於95年5 月18日在店內對賭之犯行，均事證明確，應
      予依法論科。
四、查緯來遊藝場係擺設電子遊戲機臺對外營業，供不特定人自
    由出入把玩之場所，故核被告乙○○、丁○○、戊○○及丙○○○所為，均係犯刑法第266 條第1 項之賭博罪。被告乙○○、丁○○、戊○○間就所本件犯行，有犯意聯絡與行為
    分擔，應依刑法第28條規定，論以共同正犯。被告乙○○、
    丁○○、戊○○行為後，刑法第56條連續犯規定業經刪除，
    然被告乙○○等人經營電子遊戲場業與不特定客人賭博，具
    有行為人基於概括犯意，在密切接近之一定時、地持續實行
    之複次行為，倘依社會通念，於客觀上應認符合一個反覆、
    延續性之行為觀念者，於刑法評價上，即應僅成立一罪，亦
    合於學理上所稱「集合犯」之職業性、營業性或收集性等具
    有重複特質之犯罪，僅論以包括一罪，並逕適用行為完成時
    之刑法第266 條規定論處，不生比較新舊法問題。爰審酌被
    告乙○○、丁○○、戊○○經營電子遊戲場業，以合法掩護
    渠賭博犯行，對於社會善良秩序影響非輕，助長人民以僥倖
    心態獲取財物之風氣，現場供作及預供賭博之電子遊戲機多
    達67台，足認該遊藝場尚具一定規模，另考量本案被告乙○○係電子遊藝場實際負責人，被告丁○○、戊○○係受雇地
    位，就上開犯行係依乙○○指示而為之行為分擔，另被告丙○○○在公眾得出入之場所賭博財物，對社會風俗造成不良
    影響，又被告乙○○、丁○○、丙○○○始終矢口否認犯行
    ，被告戊○○一度坦認犯行，後翻詞否認，均未見悔悟之意
    ，另被告乙○○、戊○○及丙○○○3 人均無犯罪前科，素
    行尚佳，有台灣高等法院被告前案紀錄表在卷可憑等一切情
    狀，分別量處如主文所示之刑，並依刑法第42條第3 項規定
    ，諭知易服勞役之折算標準。
五、扣案如附表編號1 至10號所示遊戲機，其中編號1 之「超八
    水果盤」第5 台及第6 台，為丙○○○當場賭博所用，其餘
    機臺亦為供不特定人當場賭博所用之器具，依刑法第266 條
    第2 項之規定，不問屬於犯人與否，宣告沒收。又同表編號
    11 號 所示之積分卡、點數紅包等物，均為被告乙○○所有
    ，供本件與不特定賭客賭博或預備犯罪所用之物，另自被告
    丙○○○所扣現金4,000 元，則係其玩賭博電子遊戲機台贏
    得所有之財物，爰依刑法第38條第1 項第2 款、第3 款規定
    及共犯共同負責原則，予以宣告沒收。另扣案手機及晶片卡
    、電話聯絡本等物，雖係被告丁○○等人所有之物，但係供
    其私人所用，又扣案摸彩券、中獎賀卡、監視器及鏡頭等物
    ，應係被告乙○○所有，經營電子遊戲場業之物，應認與
    本件犯行無關，自無諭知沒收之必要。
六、公訴意旨雖認被告乙○○、丁○○及戊○○另犯刑法第268
    條之意圖營利供給賭博場所罪，公訴檢察官於實行公訴時，
    亦主張被告丙○○○若為帶打員，亦應論以刑法第268 條之
    共同正犯，然查: 刑法第268 條意圖營利供給賭博場所罪，
    須以行為人有營利之意圖，進而供給賭博場所，且其意圖營
    利之內容必附麗於上述行為之上（例如抽頭、收取茶水費、
    租金等），方能以該罪論擬。倘行為人參與賭博行為，企圖
    藉由賭博方式贏得財物者，要與刑法第268 條之構成要件未
    符。經查，被告雖於上址擺放如附表所示電子遊戲機具，並
    與其所僱用員工以上揭方式與不特定多數人相互對賭之情，
    業如前述。然其擺設前開電子遊戲機具猶如個人手足之延伸
    ，藉此方式同時與不特定多數人對賭，至被告等能否取得賭
    客押注之賭資，乃取決於賭客是否押中之僥倖，輸贏結果猶
    未可知。故本案既乏任何積極證據足證被告等除透過上述在
    公眾場所賭博之行為因而獲取利益外，另有經由提供前開場
    所之舉而趁機牟取其他不法利益，揆諸前揭說明，要不得遽
    以刑法第268 條之罪相繩。而丙○○○既經本院認定其係與
    餘被告乙○○等人為對賭行為，更無論以刑法第268 條餘地
    。惟因公訴人認被告等此部分犯行核與前開有罪之賭博罪之
    犯罪事實具有想像競合犯之裁判上一罪關係，爰不另為無罪
    之諭知。
據上論斷，應依刑事訴訟法第299 條第1 項前段、刑法第28條、
第266 條第1 項前段、第2 項、第42條第3 項、第38條第1 項第
2 款、第3 款，刑法施行法第1 條之1 ，判決如主文。
本案經檢察官甲○○到庭執行職務。
中　　華　　民　　國　　96　　年　　5 　　月　　31　　日
                      刑事第14庭審判長法　官  蔡廣昇
                                      法  官  施介元
                                      法  官  林瑋桓
以上正本證明與原本無異。
如不服本判決，應於判決送達後10日內，向本院提出上訴狀。
中　　華　　民　　國　　96　　年　　5 　　月　　31　　日
                                      書記官  李柏親
錄本判決論罪之法條：
刑法第266 條第1 項前段：
在公共場所或公眾得出入之場所賭博財物者，處1000元以下罰金
。
附表
┌─┬────────────┬─────┬────────────────┐
│編│扣  押  物  名  稱      │數量（臺，│備                            註│
│號│                        │）        │                                │
├─┼────────────┼─────┼────────────────┤
│01│「超八水果盤」遊戲機    │ 9        │合計陸拾柒台電子遊戲機具（含IC板│
├─┼────────────┼─────┤陸拾玖片）                      │
│02│「5PK」遊戲機           │11        │戰國風雲、行星霸主均為8 人座，搭│
├─┼────────────┼─────┤配主機電腦IC板各1 片，各內建9 片│
│03│滿貫大亨遊戲機          │3         │IC板，其餘遊戲機則每台內建IC板1 │
├─┼────────────┼─────┤片。                            │
│04│「樂透大亨」遊戲機      │16        │                                │
├─┼────────────┼─────┤                                │
│05│「金霹靂賓果」遊戲機    │4         │                                │
├─┼────────────┼─────┤                                │
│06│「金龍鳳」遊戲機        │1         │                                │
├─┼────────────┼─────┤                                │
│07│「新象王」遊戲機        │1         │                                │
├─┼────────────┼─────┤                                │
│08│「戰國風雲」遊戲機      │8         │                                │
├─┼────────────┼─────┤                                │
│09│「行星霸主」遊戲機      │8         │                                │
├─┼────────────┼─────┤ 戰國風雲、行星霸主             │
│10│「羅馬競技場」遊戲機    │6         │                                │
├─┼────────────┼─────┼────────────────┤
│11│積分卡45張、點數紅包321 │          │為被告乙○○所有，供賭博犯罪及預│
│  │個                      │          │備犯罪所用之物                  │
├─┼────────────┼─────┼────────────────┤
│12│現金                    │肆仟元    │由被告丙○○○處扣得賭博所得之財│
│  │                        │          │物                              │
└─┴────────────┴─────┴────────────────┘
